【裁判字號】    89,上易,2371
【裁判日期】    891206
【裁判案由】    詐欺
【裁判全文】
臺灣高等法院臺中分院刑事判決                  八十九年度上易字第二三七一號
    上  訴  人
    即  被  告  甲○○
右上訴人因詐欺案件，不服台灣台中地方法院八十九年度易字第二四八七號八十九年
八月三十一日第一審判決（起訴案號：台灣台中地方法院檢察署八十九年度偵字第一
八三號），提起上訴，本院判決如左：
      主  文
原判決撤銷。
甲○○無罪。
      理  由
一、公訴意旨略以：上訴人即被告孟群（下稱被告）明知Ｕ六─四六九號營業小客車
    ，係真善美交通事業股份有限公司所有，竟意圖為自己不法之所有，於八十八年三
    月三日，在台中市○○街一四八號，向告訴人乙○○謊稱：Ｕ六─四六九號營業
    小客車為其所有，因急需用錢，願以新台幣（以下同）六萬元之代價出售予乙○
    ○，致乙○○陷於錯誤，交付六萬元予甲○○，因認被告涉有詐欺罪嫌云云。
二、按犯罪事實應依證據認定之，無證據不得推定其犯罪事實，刑事訴訟法第一百五
    十四條定有明文。所謂犯罪事實之證據，係指足以認定被告確有犯罪行為之積極
    證據而言，該項證據且須適合被告犯罪事實之認定，始得採為斷罪資料（最高法
    院二十九年上字第三一○五號、五十三年台上字第二七五○判例參照）。又按告
    訴人之告訴，係以使被告受刑事訴追為目的，是其陳述是否與事實相符，仍應調
    查其他證據，以資審認（最高法院五十二年度台上字第一三○○號判例參照）。
三、訊之被告堅決否認有何詐欺犯行，辯稱：伊並未將上開榮業小客車出賣予告訴人
    ，伊係於八十八年三月三日向告訴人借款三萬元，利息每十日三千元，伊給付利
    息二萬餘元，本金已還，又再借三萬元。讓渡書是告訴人要求作為擔保用而寫立
    等語。經查，告訴人為計程車司機，並經營車行，業據其陳明在卷。是告訴人對
    於計程車司機常有向車行承租營業小客車營業之情形應知之甚稔。其竟未向該營
    業小客車之車主即真善美公司查詢，與常情不符。又該營業小客車係福特六和，
    一九九一西西，一九九三年份，有告訴人所提之行車執照影本可憑。其市價不只
    六萬元，告訴人稱被告以六萬元之賤價出賣伊，亦不合常情。參以該讓渡證書記
    載「立讓渡書人甲○○今將自己所有Ｕ六─四六九號小營客賣給台端議定新台幣
    陸萬元整，當日銀貨兩訖毫無短欠所賣」等語，惟事實上被告並未將該營業小客
    車交付告訴人，即並無銀貨兩訖之情形。是該讓渡書所載之內容與事實不符，不
    得作為被告確有將該營業小客車出賣予告訴人之證據。而告訴人又自承無法提出
    證據，證明確有交付被告六萬元。是被告辯稱其係向告訴人借款，寫立讓渡證書
    以為擔保，應可採信。此外，本院又查無其他證據，足以證明被告有檢察官所指
    之詐欺犯行，被告之犯罪不能證明。原審未予詳查，認被告犯詐欺罪，予以論罪
    科刑，其認事尚有未當。被告上訴意旨，否認犯罪，指摘原判決認事有誤，其上
    訴為有理由。應由本院將原判決撤銷，並依法為無罪之諭知。
據上論結，應依刑事訴訟法第三百六十九條第一項前段、第三百六十四條、第三百零
一條第一項，判決如主文。
本案經檢察官王懷寧到庭執行職務。
中      華      民      國     八十九     年     十二     月     六     日
                                   臺灣高等法院臺中分院刑事第九庭
                                         審判長法  官  胡  森  田
                       法  官  康  應  龍
                                               法  官  趙  春  碧
右正本證明與原本無異。
                                               書記官  廖  來  信
中      華      民      國     八十九     年     十二     月     九     日
                                                                        Ｄ


司法院資訊處製作；財團法人民間司法改革基金會備份。
